【裁判字號】    99,上易,314
【裁判日期】    990414
【裁判案由】    詐欺
【裁判全文】
臺灣高等法院高雄分院刑事判決         99年度上易字第314號
上  訴  人  臺灣高雄地方法院檢察署檢察官
被      告  乙○○
上列上訴人因被告詐欺案件，不服臺灣高雄地方法院98年度易緝
字第73號中華民國99年2 月11日第一審判決（起訴案號：臺灣高
雄地方法院檢察署89年度偵緝字第1725號及併辦案號：臺灣高雄
地方法院檢察署90年度偵字第495 號、90年度偵字第496 號、91
年度偵字第26920號），提起上訴，本院判決如下：
     主  文
上訴駁回。
     理  由
一、按上訴書狀應敘述具體理由；又第二審法院認為上訴書狀未
    敘述理由或上訴有刑事訴訟法第362 條前段之情形者，應以
    判決駁回之，同法第361 條第2 項、第367 條前段定有明文
    。
二、經查，上訴人即原審檢察官已於民國99年3 月1 日收受本件
    刑事判決（原審卷94頁），上訴人雖於上訴期間屆滿（即99
    年3 月11日）前提出上訴書，然上訴理由狀僅泛指『茲據告
    訴人甲○○具狀聲請檢察官上訴，略以: 被告乙○○（上訴
    意旨誤載被告甲○○）詐騙次數計6 次，金額達新台幣143
    萬8180元，事後逃匿躲藏遭捕，未曾真心改過，原審未及充
    分審酌上情，而為輕判有期徒刑3 月，顯屬不當云云』。惟
    上訴人除上開引用告訴人請求上訴理由之陳述外，未見有何
    依據卷內既有訴訟資料或提出新事證，指摘或表明第一審判
    決有何採證認事、用法或量刑等足以影響判決本旨之不當或
    違法，而構成應予撤銷之具體事由，已難謂其上訴理由符合
    「具體」之要件，故其上訴即不合法律上之程式。再上訴不
    合法律上之程式之情形，依刑事訴訟法第367 條但書規定：
    「但其情形可以補正而未經原審法院命其補正者，審判長應
    定期先命補正。」，係指上訴書狀未敘述理由，原審未命補
    提理由書狀之情形。換言之，應認僅於上訴人上訴未敘述理
    由時，原審法院可命其補正，而未經原審法院命其補正，第
    二審法院審判長始應定期間先命補正，苟上訴人提起上訴時
    ，上訴書狀已載理由者，即不適用。茲上訴書狀敘述之上訴
    理由是否具體，既非原審法院可命補正之事項，即毋庸先命
    補正。從而，上訴人上訴理由書狀未敘述具體理由，且於上
    訴期間屆滿後之20日內（即99年3 月31日以前），迄未補提
    上訴具體理由，此有本院上訴理由狀查詢表在卷可按，依上
    開規定，顯屬違背法律上之程式，應由本院依同法第367 條
    前段、第372 條不經言詞辯論判決如主文。
中    華    民    國    99    年    4     月  14     日
                    刑事第十庭  審判長法  官 陳中和
                                      法  官 林水城
                                      法  官 李政庭
以上正本證明與原本無異。
本判決不得上訴。
中    華    民    國    99    年    4     月  14     日
                                      書記官 周青玉

司法院資訊處製作；財團法人民間司法改革基金會備份。
